【裁判字號】    92,簡上,45
【裁判日期】    920508
【裁判案由】    電信法等
【裁判全文】
臺灣嘉義地方法院刑事判決                          九十二年度簡上字第四五號
    公  訴  人  台灣嘉義地方法院檢察署檢察官
    上  訴  人
    即  被  告  甲○○
右列上訴人因電信法等案件，不服本院嘉義簡易庭中華民國九十一年十一月十二日九
十一年度簡字第一一九七號第一審判決（聲請簡易判決處刑書案號：臺灣嘉義地方法
院檢察署九十一年度偵字第六四三九號），提起上訴，本院管轄之第二審合議庭判決
如左：
    主  文
上訴駁回。
    事  實
一、甲○○曾於民國九十年間因偽造文書案件，經台灣高等法院台中分院於民國九十
    一年四月一日判處有期徒刑六月確定，於九十一年七月四日易科罰金執行完畢（
    未構成累犯），猶不知悔改，復與邱昱勝於九十一年一月八日晚上八時許，在台
    中市○○路與青島路口拾獲乙○○所遺失之0000000000號行動電話門
    號ＳＩＭ晶片卡一張後，竟共同意圖為自己不法之所有，基於侵占遺失物之犯意
    聯絡，而將之侵占入己。復共同為自己不法利益，基於概括犯意聯絡，自九十一
    年一月八日起至同年月十二日止，將該行動電話ＳＩＭ卡分別插入自己所有行動
    電話內使用，而透過遠傳電信股份有限公司（下稱遠傳公司）之無線電訊網路設
    備，共同連續使用侵占之行動電話ＳＩＭ卡，以無線方式，盜用乙○○所申請使
    用之行動電話設備與他人通信，使遠傳公司之無線交換系統誤以為係原合法承租
    人所使用，因而陷於錯誤准予通話，而提供該號行動電話通信服務，甲○○因而
    獲得免費使用無線通信之財產上不法利益，使乙○○受到通信費用約達新台幣（
    下同）四千一百八十三元之損失：邱昱勝則因而獲得免費使用無線通信之財產上
    不法利益，使乙○○受到通信費用約一千六百五十一元之損失。嗣甲○○將該Ｓ
    ＩＭ卡交給知情之友人朱連發（未據起訴）使用，經乙○○發現報警查獲。
二、案經乙○○訴由內政部警政署電信警察隊第二中隊報告台灣嘉義地方法院檢察署
    檢察官偵查後聲請簡易判決處刑。
    理  由
一、上訴人即被告甲○○於審理期日經合法傳喚，未到庭應訊，經查，被告甲○○於
    警訊時、偵查中對於右揭犯行均供承不諱，核與共同被告邱昱勝所述及告訴人乙
    ○○所指訴之情節相同，並有遠傳電信費帳單及收費明細各一份在卷可稽，因之
    ，被告之自白核與事實相符，事證明確，其犯行洵堪認定。
二、核被告甲○○所為係犯刑法第三百三十七條之侵占遺失物罪及電信法第五十六條
    第一項之盜用他人電信設備通信罪。被告與共同被告邱昱勝二人間，就上開犯行
    有犯意聯絡及行為分擔，為共同正犯。又被告先後多次利用其所有之行動電話手
    機，以無線電磁方式盜用乙○○之行動電話設備之犯行，時間緊接，方法相同，
    所犯又為構成犯罪要件相同之罪名，顯係基於概括犯意為之，為連續犯，應依刑
    法第五十六條規定論以一罪，並依法加重其刑。而被告所犯上開侵占遺失物罪及
    連續意圖為自己不法之利益，以無線電磁方式，盜用他人電信設備通信罪間，有
    方法結果之牽連關係，應依刑法第五十五條之規定，從一重之連續意圖為自己不
    法之利益，以無線電磁方式，盜用他人電信設備通信罪處斷。原審依刑事訴訟法
    第四百四十九條第一項、第四百五十四條第二項，刑法第十一條前段、第二十八
    條、第五十六條、第三百三十七條、第五十五條、第四十一條第一項前段，罰金
    罰鍰提高標準條例第一條前段、第二條，逕以簡易判決判處被告有期徒刑三月，
    如易科罰金以三百元折算一日，且對於何以無法對被告諭知緩刑，而對共同被告
    邱昱順諭知緩刑之原因敘述甚明，經核其認事用法及量刑均屬妥適，上訴人上訴
    意旨以其不知事情嚴重性，且因經濟因素無法單獨與告訴人和解，而請求從輕發
    落，並據以指摘原判決不當，為無理由，應予駁回。
三、被告甲○○經合法傳喚，無正當理由不到庭，不待其陳述，逕行判決。
據上論結，應依刑事訴訟法第四百五十五條之一第一項、第三項、第三百六十八條、
第三百七十一條，判決如主文。
本案經檢察官郭志明到庭執行職務。
中      華      民      國    九十二    年      五      月      八      日
                             臺灣嘉義地方法院刑事第二庭
                                 審判長  法  官  蔡虔霖
                                         法  官  張道周
                                         法  官  林坤志
右正本證明與原本無異。
本件不得上訴。
中      華      民      國    九十二    年      五      月      八      日
                                        書記官   李子英


司法院資訊處製作；財團法人民間司法改革基金會備份。
